臺灣高等法院刑事裁定
110年度抗字第1646號
抗  告  人
即  受刑人  王俊評




上列抗告人即受刑人因聲請定其應執行刑案件，不服臺灣新北地
方法院中華民國110年9月10日裁定（110年度聲字第2817號），
提起抗告，本院裁定如下：
    主  文
抗告駁回。                                             
    理  由
一、原裁定意旨略以：抗告人即受刑人甲○○因違反槍砲彈藥刀械
    管制條例等案件，經臺灣花蓮地方法院、臺灣新北地方法院
    及本院先後判處如附表所示之刑，其中如附表編號2所示之
    有期徒刑，係得易科罰金之刑，如附表編號1、3、4所示之
    有期徒刑則均係不得易科罰金之刑，而受刑人就其所受宣告
    之上開有期徒刑，具狀請求檢察官聲請定應執行刑，此有民
    國110年8月11日定刑聲請切結書1紙在卷可按，合於刑法第5
    0條第2項之規定，茲檢察官聲請定其應執行之刑，原審法院
    審核認聲請為正當，審酌受刑人各項犯罪之犯罪類型分別為
    對於十四歲以上未滿十六歲之女子為性交罪、恐嚇危害安全
    罪、非法持有可發射子彈具殺傷力之槍枝罪、三人以上詐欺
    取財罪等罪質相異，兼衡其手段態樣、行為之不法與罪責程
    度、對其施以矯正之必要性、刑罰邊際效應遞減、所生痛苦
    程度遞增及復歸社會之可能性，並衡以各罪之原定刑期、各
    刑中之最長期（即有期徒刑3年8月），及原審法院定其應執
    行刑，不得逾越刑法第51條第5款所定法律之外部界限，即
    不得重於如附表所示宣告刑之總和（即有期徒刑37年4月）
    ；亦應受內部界限之拘束，即不得重於如編號1應執行有期
    徒刑1年2月、編號2應執行有期徒刑10月、編號4應執行有期
    徒刑2年2月，加計附表編號3之刑之總刑期（即有期徒刑7年
    10月）等節，進而為整體非難之評價，定其應執行刑為有期
    徒刑7年。至罰金刑部分，僅附表編號3所示案件有併科罰金
    新臺幣2萬元之單一宣告，既無宣告多數罰金刑之情形，自
    不生定其應執行刑之問題等語。
二、抗告意旨略以：
㈠、新北地方法院102年訴字第2067號販賣二級毒品及槍砲條例判
    等罪、臺灣高等法院107年抗字第1460號毒品及竊盜罪、臺
    灣高等法院107年原上訴字第98號詐欺罪、桃園地方法院106
    年審原訴字第95號詐欺罪、臺灣高等法院107年台上字2783
    號詐欺等罪、桃園地方法院108年聲字第1209號毒品罪、105
    年度訴字第84號、台中地院99易字2067號、新竹地院98年訴
    字第2109號、高等法院97年上訴字第5195號、107年抗字第1
    460號等案件，受刑人所犯各罪刑期總和與法院所定之應執
    行刑均差距甚多，可供參酌。
㈡、抗告人本件刑期總合7年10月，應執行有期徒刑7年，僅減少1
    0月，違反責任遞減原則、比例原則、罪責相當原則。抗告
    人犯後坦承犯行，態度尚佳，犯罪情節非重大，應著重在受
    刑人之矯治教化，而非科以重罰。原審未說明為何僅減少10
    月刑期的裁量原因，致抗告人刑期遠高於同類被告，難令抗
    告人折服，請撤銷原裁定，更為適法裁定等語。
三、按法律上屬於自由裁量之事項，並非概無法律性之拘束。法
    院就自由裁量權之行使，除不得逾越法律所規定範圍之外部
    性界限外，尚應受比例原則、公平正義原則之規範，謹守法
    律秩序之理念，體察法律之規範目的，使其結果實質正當，
    合於裁量之內部性界限，俾與立法本旨相契合。刑法第51條
    第5款規定數罪併罰，宣告多數有期徒刑者，應於各刑中之
    最長期以上，各刑合併之刑期以下，定其應執行之刑期，但
    不得逾30年。其就數罪併罰，固非採併科主義，而係採限制
    加重主義，就俱發各罪中，以最重之宣告刑為基礎，由法院
    參酌他罪之宣告刑，裁量加重定之，且不得逾法定之30年最
    高限制，此即外部性界限。然上揭定其應執行刑，既屬刑法
    賦予法院自由裁量之事項，其應受內部性界限之拘束，要屬
    當然。而刑法修正將連續犯、常業犯規定悉予刪除，考其立
    法目的，係基於刑罰公平原則考量，杜絕僥倖犯罪心理，並
    避免鼓勵犯罪之誤解，乃改採一行為一罪一罰。是定其刑期
    時，除仍應就各別刑罰規範之目的、輕重罪間體系之平衡、
    整體犯罪非難評價、各行為彼此間之偶發性、與被告前科之
    關聯性、各行為所侵害法益之專屬性或同一性、數罪對法益
    侵害之加重效應、罪數所反映之被告人格特性與犯罪傾向等
    ，為綜合判斷外，尤須參酌上開實現刑罰公平性，以杜絕僥
    倖、減少犯罪之立法意旨，為妥適之裁量（最高法院100年
    度台上字第5342號判決意旨參照）。
四、查抗告人因犯如附表所示違反槍砲彈藥刀械管制條例等案件
    ，先後經法院判處如附表所示之有期徒刑，且均分別確定在
    案，有各該判決書及本院被告前案紀錄表在卷可按，從而原
    審認本件聲請為正當，於各該刑期及曾定應執行刑總和之限
    制下，定其應執行之刑為有期徒刑7年，並未逾越刑法第51
    條第5項所定之外部界限，亦未逾越自由裁量之內部界限，
    且有再給予折扣，當屬法院於個案中之職權行使，要與公平
    正義原則、比例原則均屬無違，並無違法或不當之處。
　　抗告人雖執前詞抗告，惟按數罪併罰之定應執行刑，係出於
    刑罰經濟與責罰相當之考量，並非在於給予受刑人不當利益
    ，抗告人所犯如附表所示各罪原所處之有期徒刑合計達37年
    4月，經附表編號1、2、4部分各合併定應執行刑後再加計附
    表編號3部分，合計已僅為有期徒刑7年10月，已較原先37年
    4月之刑期大幅降低，而其所犯附表編號1至4所示之罪之罪
    質不同，所侵害法益種類、行為態樣、動機、手段亦均不相
    同，其責任非難重複之程度不高，是此次原裁定考量於此，
    所定之應執行刑已再減10個月，總計抗告人之刑期較原所宣
    告之有期徒刑總和已減少達30年4月之多，實難認有違反法
    秩序理念規範之比例原則、平等原則、責罰相當原則、重複
    評價禁止原則等內部界限之情事，原裁定並無不當之處，抗
    告人徒憑己意猶執前詞，指摘原裁定不當，請求重新從輕定
    其應執行刑而提起抗告，其抗告為無理由，應予駁回。
據上論斷，應依刑事訴訟法第412條，裁定如主文。
中　　華　　民　　國　　110 　年　　10　　月　　29　　日
                  刑事第二十庭  審判長法　官  王復生
                                      法　官  蕭世昌 
                                      法　官  張紹省
以上正本證明與原本無異。
如不服本裁定，應於收受送達後五日內向本院提出抗告狀。
                                      書記官  莫佳樺
中　　華　　民　　國　　110 　年　　11　　月　　2 　　日
附表：
編號  1 2 3 罪名  對未成年性交 妨害自由 槍砲彈藥刀械管制條例 宣告刑  有期徒刑3月（共14罪） 應執行有期徒刑1年2月 有期徒刑6月（2罪） 應執行有期徒刑10月 有期徒刑3年8月 犯罪日期  105年2月10日 105年9月21日、105年10月26日、105年11月5日 105年10月27日 偵查(自訴)機關年度案號  新北地檢105年度調偵字第3181號 新北地檢105年度偵字第32245號、106年度偵字第3133號、106年度少連偵字第6號、第69號  最  後 事實審 法    院 新北地院 新北地院 新北地院  案    號 105年度侵訴字第170號 108年度訴緝字第94號 108年度訴緝字第94號  判決日期 106年1月24日 109年4月8日 109年4月8日 確  定 判  決 法    院 臺灣高院 新北地院 新北地院  案    號 106年度侵上訴字第100號 108年度訴緝字第94號 108年度訴緝字第94號  判決 確定日期 106年5月23日 109年5月13日 109年5月13日 是否為得易科罰金之案件  否 是 否 備           註  新北地檢106年度執字第9128號 新北地檢109年度執字第7411號 新北地檢109年度執字第7412號 

編號  4 （以下空白）  罪名  詐欺   宣告刑  有期徒刑7月（共50罪） 應執行有期徒刑2年2月   犯罪日期  104年2、3月間   偵查(自訴)機關年度案號  花蓮地檢104年度偵字第1741號、第2534號、104年度少連偵字第38號、第43號   最  後 事實審 法    院 花蓮地院    案    號 108年度訴緝字第20號    判決日期 108年12月11日   確  定 判  決 法    院 花蓮地院    案    號 108年度訴緝字第20號    判決 確定日期 109年9月1日   是否為得易科罰金之案件  否   備           註  花蓮地檢109年度執字第1870號